臺灣臺北地方法院刑事裁定　
110年度聲字第2012號
聲  請  人  臺灣臺北地方檢察署檢察官
受  刑  人  鍾佳豪




上列聲請人因受刑人數罪併罰有二裁判以上，聲請定其應執行之
刑（110年度執聲字第1694號），本院裁定如下：
    主  文
鍾佳豪因犯如附表所示之罪，所處如附表所示之刑，應執行有期
徒刑肆年貳月。
    理  由
一、聲請意旨略以：受刑人鍾佳豪因犯竊盜案件，先後經判決確
    定如附表所載，應依刑法第53條、第51條第5款及第50條第2
    項（聲請書漏引該法條），定其應執行之刑，爰依刑事訴訟
    法第477條第1項規定聲請定其應執行之刑等語。
二、按「數罪併罰，有二裁判以上者，依刑法第51條之規定，定
    其應執行之刑」、「數罪併罰，宣告多數有期徒刑者，於各
    刑中之最長期以上，各刑合併之刑期以下，定其刑期，但不
    得逾30年」，刑法第53條、第51條第5款分別定有明文。
三、本件受刑人所犯如附表所示各罪，業經臺灣士林地方法院、
    臺灣新北地方法院、本院先後判處如附表所示之刑，均經確
    定在案，有臺灣高等法院被告前案紀錄表及如附表所示判決
    各1份在卷可稽。其中受刑人所犯附表編號1至2、7至11為得
    易科罰金之罪，其餘則為不得易科罰金之罪，依刑法第50條
    第1項但書之規定固不得併合處罰。然查聲請人之聲請既係
    應受刑人之請求而提出，有臺灣臺北地方檢察署依102年1月
    23日修正之刑法第50條調查受刑人是否聲請定應執行刑調查
    表1份在卷可稽。是依刑法第50條第2項之規定，聲請人就附
    表所示各罪聲請定其應執行之刑，核屬正當，應予准許。
四、依刑事訴訟法第477條第1項，刑法第53條、第50條第2項、
    第51條第5款，裁定如主文。
中　　華　　民　　國　　110 　年　　12　　月　　9 　　日
           　　　   刑事第三庭  法　官  馮昌偉　
上正本證明與原本無異。
如不服本裁定，應於裁定送達後5日內向本院提出抗告狀。因疫
情而遲誤不變期間，得向法院聲請回復原狀。
                                書記官  鄭如意
中　　華　　民　　國　　110 　年　　12　　月　　10　　日
附表：
 編          號  1 2 3  罪          名  竊盜 竊盜 竊盜  宣    告    刑  有期徒刑6月，如易科罰金以新臺幣1千元折算1日 有期徒刑6月，如易科罰金以新臺幣1千元折算1日 有期徒刑10月   犯  罪  日  期  109年8月20日 109年6月23日 109年8月4日  偵  查  機  關  年  度  案  號  士林地檢110年度偵緝字第420號 新北地檢109年度偵字第34876號 臺北地檢109年度偵緝字第2070、2071、2072、2073號，109年度偵字第31433、31762號（聲請書略載為109年度偵緝字第2070、2071、2072、2073號） 最  後 事實審 法    院 士林地院 新北地院 臺北地院  案    號 110年度審簡字第359號 110年度審簡字第209號 109年度審易字第2846號、110年度審易字第20號  判決日期 110年5月12日 110年7月5日 110年7月29日 確  定判  決 法    院 士林地院 新北地院 臺北地院  案    號 110年度審簡字第359號 110年度審簡字第209號 109年度審易字第2846號、110年度審易字第20號  確定日期 110年6月23日 110年8月18日 110年9月7日  備          註  新北地檢110年度執助字第2979號 新北地檢110年度執字第9375號 新北地檢110年度執助字第2856號     （編號3至6前經本院上開判決定應執行有期徒刑2年） 

 編          號  4 5 6  罪          名  竊盜 竊盜 竊盜  宣    告    刑  有期徒刑9月 有期徒刑7月 有期徒刑7月  犯  罪  日  期  109年9月15日（聲請書誤載為109年6月9日、6月12日） 109年4月5日  109年10月9日  偵  查  機  關  年  度  案  號  臺北地檢109年度偵緝字第2070、2071、2072、2073號，109年度偵字第31433、31762號（聲請書略載為109年度偵緝字第2070、2071、2072、2073號） 臺北地檢109年度偵緝字第2070、2071、2072、2073號，109年度偵字第31433、31762號（聲請書略載為109年度偵緝字第2070、2071、2072、2073號） 臺北地檢109年度偵緝字第2070、2071、2072、2073號，109年度偵字第31433、31762號（聲請書略載為109年度偵緝字第2070、2071、2072、2073號） 最  後 事實審 法    院 臺北地院 臺北地院 臺北地院  案    號 109年度審易字第2846號、110年度審易字第20號 109年度審易字第2846號、110年度審易字第20號 109年度審易字第2846號、110年度審易字第20號  判決日期 110年7月29日 110年7月29日 110年7月29日 確  定判  決 法    院 臺北地院 臺北地院 臺北地院  案    號 109年度審易字第2846號、110年度審易字第20號 109年度審易字第2846號、110年度審易字第20號 109年度審易字第2846號、110年度審易字第20號  確定日期 110年9月7日 110年9月7日 110年9月7日  備          註  新北地檢110年度執助字第2856號 新北地檢110年度執助字第2856號 新北地檢110年度執助字第2856號   （編號3至6前經本院上開判決定應執行有期徒刑2年）   

 編          號  7 8 9  罪          名  竊盜 竊盜 竊盜  宣    告    刑  有期徒刑5月，如易科罰金以新臺幣1千元折算1日 有期徒刑4月，如易科罰金以新臺幣1千元折算1日 有期徒刑3月，如易科罰金以新臺幣1千元折算1日  犯  罪  日  期  109年6月12日 109年6月9日 109年6月9日  偵  查  機  關  年  度  案  號  臺北地檢109年度偵緝字第2070、2071、2072、2073號，109年度偵字第31433、31762號（聲請書略載為109年度偵緝字第2070、2071、2072、2073號） 臺北地檢109年度偵緝字第2070、2071、2072、2073號，109年度偵字第31433、31762號（聲請書略載為109年度偵緝字第2070、2071、2072、2073號） 臺北地檢109年度偵緝字第2070、2071、2072、2073號，109年度偵字第31433、31762號（聲請書略載為109年度偵緝字第2070、2071、2072、2073號） 最  後 事實審 法    院 臺北地院 臺北地院 臺北地院  案    號 109年度審易字第2846號、110年度審易字第20號 109年度審易字第2846號、110年度審易字第20號 109年度審易字第2846號、110年度審易字第20號  判決日期 110年7月29日 110年7月29日 110年7月29日 確  定判  決 法    院 臺北地院 臺北地院 臺北地院  案    號 109年度審易字第2846號、110年度審易字第20號 109年度審易字第2846號、110年度審易字第20號 109年度審易字第2846號、110年度審易字第20號  確定日期 110年9月7日 110年9月7日 110年9月7日  備          註  新北地檢110年度執助字第2857號 新北地檢110年度執助字第2857號 新北地檢110年度執助字第2857號   （編號7至9前經本院上開判決定應執行有期徒刑10月）   

 編          號  10 11 （以下空白）  罪          名  竊盜 竊盜   宣    告    刑  有期徒刑6月，如易科罰金以新臺幣1千元折算1日 有期徒刑6月，如易科罰金以新臺幣1千元折算1日    犯  罪  日  期  109年10月7日（聲請書誤載為109年10月9日） 109年12月2日   偵  查  機  關  年  度  案  號  臺北地檢110年度偵字第10011、11627號 臺北地檢110年度偵字第10011、11627號  最  後 事實審 法    院 臺北地院 臺北地院   案    號 110年度審簡字第948號 110年度審簡字第948號   判決日期 110年7月28日 110年7月28日  確  定判  決 法    院 臺北地院 臺北地院   案    號 110年度審簡字第948號 110年度審簡字第948號   確定日期 110年11月2日 110年11月2日   備          註  新北地檢110年度執助字第3221號 新北地檢110年度執助字第3221號    （編號10至11前經本院上開判決定應執行有期徒刑10月）